【裁判字號】    97,訴,4988
【裁判日期】    980113
【裁判案由】    違反槍砲彈藥刀械管制條例
【裁判全文】
臺灣臺中地方法院刑事判決      九十七年度訴字第四九八八號
公  訴  人  臺灣臺中地方法院檢察署檢察官
被      告  乙○○
            丙○○○
上列被告等因違反槍砲彈藥刀械管制條例案件，經檢察官提起公
訴（九十七年度偵字第一九四三六號），由本院合議庭裁定依簡
式審判程序審理判決如下：
    主    文
乙○○未經許可，寄藏子彈，累犯，處有期徒刑捌月，併科罰金
新臺幣陸萬元，罰金如易服勞役，以新臺幣壹仟元折算壹日。扣
案如附表編號一所示具殺傷力之子彈壹顆沒收之。
丙○○○未經許可，寄藏子彈，處有期徒刑伍月，併科罰金新臺
幣參萬元，有期徒刑如易科罰金，罰金如易服勞役，均以新臺幣
壹仟元折算壹日。緩刑貳年，並應向公庫支付新臺幣壹萬元。扣
案如附表編號一所示具殺傷力之子彈壹顆沒收之。
    犯罪事實
一、乙○○前曾：(一)於民國八十一年間，因違反肅清煙毒條例案
    件，由本院以八十一年度訴緝字第五三七號判處有期徒刑三
    年二月確定；(二)又於八十三年間，因偽造文書案件，經臺灣
    臺北地方法院以八十三年度訴字第八一六號判處有期徒刑七
    月確定；(三)復於八十四年二月三日，因脫逃案件，由本院以
    八十三年度易字第七二四七號判處有期徒刑五月（得易科罰
    金）確定；(四)再於八十八年九月十一日，因違反槍砲彈藥刀
    械管制條例案件，經本院以八十八年度訴字第一一六四號判
    處有期徒刑一年八月，併科罰金新臺幣（下同）十萬元（得
    易服勞役）確定；(五)另於八十八年七月十六日，因施用第一
    、二級毒品案件，由本院以八十八年度訴字第七四七號分別
    判處有期徒刑一年、八月，應執行有期徒刑一年六月，經上
    訴後，於八十八年十月十四日，由臺灣高等法院臺中分院以
    八十八年度上訴字第一八四七號駁回上訴確定，前揭刑期經
    入監接續執行後，於九十四年十月十八日假釋付保護管束，
    並因上開保護管束期間已於九十五年二月七日屆滿未經撤銷
    而視為執行完畢。詎仍不知警惕，其明知非經主管機關之許
    可，不得寄藏、持有具殺傷力之列管子彈，於九十七年七月
    中旬某日下午五、六時許，在臺中市○○路、大智路口附近
    之某加油站旁，於真實姓名、年籍均不詳、綽號「阿清」之
    成年男子，委託其代為保管而交付如附表編號一至三所示具
    殺傷力之子彈共計五顆之際，竟另行基於未經許可，寄藏子
    彈之犯意，未經許可而收受上開具殺傷力之子彈五顆，並自
    斯時起至九十七年八月三日下午二時三十分許為警起獲上開
    子彈五顆扣案之時止，未經許可而寄藏前開具殺傷力之子彈
    五顆。
二、丙○○○亦明知非經主管機關之許可，不得寄藏、持有具殺
    傷力之列管子彈，於九十七年七月中旬某日晚間某時（即上
    開犯罪事實欄一所示日期之翌日），在其位於臺中市○區○
    ○路十八號住處，於乙○○委其代為保管如附表編號一至三
    所示具殺傷力之子彈總計五顆之際，竟基於未經許可，寄藏
    子彈之犯意，應允乙○○之上開要求，並任由乙○○將如附
    表編號一至三所示具殺傷力之子彈五顆藏放在其上址住處廚
    房流理臺下方，由其代為保管，並自此時起至九十七年八月
    三日下午二時三十分許警方起獲上開子彈五顆扣案而查獲時
    止，未經許可而寄藏前開具殺傷力之子彈五顆。
三、嗣警方循線於九十七年八月三日下午二時三十分許，持搜索
    票前至丙○○○前揭住處執行搜索，並起出上開具殺傷力之
    如附表編號一至三所示之子彈共計五顆（其中如附表編號二
    、三所示之子彈四顆，業於鑑驗時經試射）扣案而查獲。
四、案經臺中市警察局第二分局報請臺灣臺中地方法院檢察署檢
    察官偵查起訴，由本院裁定依簡式審判程序審理。
    理    由
一、訊據被告乙○○、丙○○○二人對於上揭事實均坦承不諱，
    並據證人即同案被告丙○○○於偵訊時證述屬實。又扣案如
    附表編號一至三所示之子彈五顆，經送內政部警政署刑事警
    察局鑑驗之結果，認如附表編號一、二所示之非制式子彈二
    顆，均係由金屬彈殼組合直徑八點八（加減零點五ｍｍ）金
    屬彈頭而成，採樣如附表編號二所示之子彈一顆試射，可擊
    發，認具殺傷力；又如附表編號三所示之非制式子彈三顆，
    均係由金屬彈殼組合直徑八點九（加減零點五ｍｍ）金屬彈
    頭而成，彈底具銹蝕痕跡，均經試射，可擊發，均具殺傷力
    等情，有該局九十七年十一月三日刑鑑字第０九七０一六二
    七二七號鑑驗書一份在卷可憑。此外，復有如附表編號一至
    三所示之子彈五顆（其中如附表編號二、三所示之子彈四顆
    ，業於鑑驗時經取樣試射）扣案可佐，本件事證明確，被告
    乙○○、丙○○○二人之犯行均洵足認定。
二、核被告乙○○、丙○○○二人所為，各係犯槍砲彈藥刀械管
    制條例第十二條第四項之未經許可，寄藏子彈罪（被告乙○
    ○、丙○○○二人取得上開具殺傷力之子彈五顆，各係基於
    保管藏放之意思而收受一節，已據被告乙○○、丙○○○二
    人於本院審理時陳明在卷，是被告乙○○、丙○○○二人所
    為，自均應成立前開未經許可，寄藏子彈罪。公訴人起訴書
    認被告乙○○、丙○○○二人均係犯未經許可，持有子彈之
    罪，容有誤會；惟未經許可，寄藏子彈與未經許可，持有子
    彈之罪，均屬槍砲彈藥刀械管制條例第十二條第四項之同條
    項之罪名，故無庸變更起訴法條，併此敘明）。被告乙○○
    、丙○○○二人以寄藏之意思而持有上開子彈，其持有子彈
    之行為，係其寄藏行為之當然結果，均不再另論以未經許可
    持有子彈罪。又按寄藏子彈之行為，係屬繼續犯，寄藏期間
    均屬行為之繼續（參照最高法院八十八年度第八次刑事庭會
    議決議），是被告乙○○、丙○○○二人分別於上揭犯罪事
    實欄一、二所示之期間寄藏前開子彈五顆，應各論以屬繼續
    犯之未經許可、寄藏子彈之一罪。再被告乙○○前曾：(一)於
    八十一年間，因違反肅清煙毒條例案件，由本院以八十一年
    度訴緝字第五三七號判處有期徒刑三年二月確定；(二)又於八
    十三年間，因偽造文書案件，經臺灣臺北地方法院以八十三
    年度訴字第八一六號判處有期徒刑七月確定；(三)復於八十四
    年二月三日，因脫逃案件，由本院以八十三年度易字第七二
    四七號判處有期徒刑五月（得易科罰金）確定；(四)再於八十
    八年九月十一日，因違反槍砲彈藥刀械管制條例案件，經本
    院以八十八年度訴字第一一六四號判處有期徒刑一年八月，
    併科罰金十萬元（得易服勞役）確定；(五)另於八十八年七月
    十六日，因施用第一、二級毒品案件，由本院以八十八年度
    訴字第七四七號分別判處有期徒刑一年、八月，應執行有期
    徒刑一年六月，經上訴後，於八十八年十月十四日，由臺灣
    高等法院臺中分院以八十八年度上訴字第一八四七號駁回上
    訴確定，前揭刑期經入監接續執行後，於九十四年十月十八
    日假釋付保護管束，並因上開保護管束期間已於九十五年二
    月七日屆滿未經撤銷而視為執行完畢，有臺灣臺中地方法院
    檢察署刑案資料查註紀錄表及臺灣高等法院被告全國前案紀
    錄表各一份在卷可考，其於五年以內故意再犯本件有期徒刑
    以上之罪，應依刑法第四十七條第一項之規定論以累犯，並
    加重其刑。爰審酌被告乙○○、丙○○○二人之素行、犯罪
    之動機、目的、其二人各別未經許可，寄藏具殺傷力子彈五
    顆之犯罪手段、寄藏之期間、對社會治安所造成之危害及其
    二人犯罪後之態度等一切情狀，分別量處如主文第一項、第
    二項所示之刑，並就被告乙○○併科罰金部分，諭知易服勞
    役之折算標準，及就被告丙○○○諭知有期徒刑易科罰金、
    併科罰金易服勞役之折算標準，以示懲儆。末查，被告丙○
    ○○之素行良好，前未曾因故意犯罪受有期徒刑以上刑之宣
    告，有臺灣臺中地方法院檢察署刑案資料查註紀錄表及臺灣
    高等法院被告全國前案紀錄表各一份在卷可憑，被告丙○○
    ○經此科刑教訓，當知警惕而無再犯之虞，本院認其所宣告
    之刑，以暫不執行為適當，惟考量其犯行對社會秩序之危害
    ，認有命其負擔條件而為緩刑之必要，並藉上開條件使之彌
    補犯行及資為警惕，爰依刑法第七十四條第一項第二款、第
    二項第四款之規定，併予諭知緩刑二年，並應向公庫支付一
    萬元，以勵自新。
三、扣案於鑑驗時未經試射之如附表編號一所示具殺傷力之子彈
    一顆，屬違禁物，爰依刑法第三十八條第一項第一款之規定
    併予宣告沒收之。至扣案如附表編號二、三所示經鑑驗試射
    之子彈四顆，因於射擊後僅剩餘彈殼，而已失其子彈之結構
    及性能，均不具殺傷力，堪認已非屬違禁物，爰均不予宣告
    沒收之。
據上論斷，應依刑事訴訟法第二百七十三條之一第一項、第二百
九十九條第一項前段，槍砲彈藥刀械管制條例第十二條第四項，
刑法第十一條前段、第四十七條第一項、第四十一條第一項前段
、第四十二條第三項、第七十四條第一項第一款、第二項第四款
，第三十八條第一項第一款，判決如主文。
本案經檢察官甲○○到庭執行職務
中    華    民    國  九十八  年    一  月    十三    日
                  刑事第十庭    法  官  李雅俐
以上正本證明與原本無異。
如不服本判決應於收受判決後10日內向本院提出上訴書狀，並應
敘述具體理由；其未敘述上訴理由者，應於上訴期間屆滿後20日
內向本院補提理由書（均須按他造當事人之人數附繕本）「切勿
逕送上級法院」。
                                書記官  莊金屏
中    華    民    國  九十八  年    一  月    十三    日
附錄論罪科刑法條：
槍砲彈藥刀械管制條例第十二條第四項：
未經許可，持有、寄藏或意圖販賣而陳列子彈者，處五年以下有
期徒刑，併科新臺幣三百萬元以下罰金。
附    表：
一、具殺傷力之非制式子彈一顆：係由金屬彈殼組合直徑八點八
    （加減零點五ｍｍ）金屬彈頭而成（鑑驗時未經試射）。
二、具殺傷力之非制式子彈一顆：係由金屬彈殼組合直徑八點八
    （加減零點五ｍｍ）金屬彈頭而成（已於鑑驗時經試射）。
三、具殺傷力之非制式子彈三顆：均係由金屬彈殼組合直徑八點
    九（加減零點五ｍｍ）金屬彈頭而成，彈底具銹蝕痕跡（均
    於鑑驗時經試射）。


司法院資訊處製作；財團法人民間司法改革基金會備份。
